臺灣臺南地方法院民事裁定　　　　　　 100年度家抗字第88號
抗　告　人　普Ｃ　　姓名住所詳附件
相　對　人　臺南市政府
法定代理人　賴清德
代　理　人　王瑛霞
上列抗告人因與相對人間聲請繼續安置事件，對於中華民國100
年10月12日本院100年度司護字第272號裁定提起抗告，本院裁定
如下：
    主      文
抗告駁回。
抗告程序費用新臺幣壹仟元由抗告人負擔。
    理      由
一、按兒童及少年有下列各款情形之一，非立即給予保護、安置
    或為其他處置，其生命、身體或自由有立即之危險或有危險
    之虞者，直轄市、縣（市）主管機關應予緊急保護、安置或
    為其他必要之處置：一兒童及少年未受適當之養育或照顧。
    二兒童及少年有立即接受診治之必要，而未就醫。三兒童及
    少年遭遺棄、身心虐待、買賣、質押，被強迫或引誘從事不
    正當之行為或工作。四兒童及少年遭受其他迫害，非立即安
    置難以有效保護。疑有前項各款情事之一，直轄市、縣（市
    ）主管機關應基於兒童及少年最佳利益，經多元評估後加強
    必要之緊急保護、安置或為其他必要之處置。直轄市、縣（
    市）主管機關依前條規定緊急安置時，應即通報當地地方法
    院及警察機關，並通知兒童及少年之父母、監護人。但其無
    父母、監護人或通知顯有困難時，得不通知之。緊急安置不
    得超過七十二小時，非七十二小時以上之安置不足以保護兒
    童及少年者，得聲請法院裁定繼續安置。繼續安置以三個月
    為限；必要時，得聲請法院裁定延長之，每次得聲請延長三
    個月。兒童及少年福利與權益保障法第56條第1、2項、第57
    條第1、2項分別定有明文。
二、本件相對人在原審聲請意旨略以：本案王Ａ（姓名年籍詳附
    件）疑遭父親王Ｂ性侵多次，且抗告人知悉後因顧及家中經
    濟及另兩名子女之照顧，無力將王Ａ另行安置照顧，因王Ｂ
    為同住成員，案家又無其他親屬可提供照顧，為維護王Ａ身
    心健全發展，相對人業於民國100年10月4日下午9時10分將
    王Ａ予以緊急安置。評估王Ａ非經繼續安置無法獲得妥善照
    顧，爰向法院聲請繼續安置。
三、原審裁定略以：王Ａ於100年10月4日下午9時10分經相對人
    繼續安置一節，業經本院100年度司護字第271號准予備查在
    案，足堪認定。另查，依相對人所提出之個案訪視處理報告
    表之內容略以：「因平時案主就睡在案父旁邊，自案主國一
    開始案父原先為隔著衣服撫摸案主胸部及私處之後便將生殖
    器插入性侵案主，發生至今約3、4次，因擔憂驚動旁邊熟睡
    的家人，故皆為隱忍，未大聲呼叫。於100年10月3日凌晨，
    案父再度性侵案主，案主表達因案父為家中經濟主要來源，
    案母無法承受如此打擊，故皆未對外求助，然長久隱忍感到
    不適，故於此次再受侵害之後決定求助。案家無人可提供案
    主保護照顧，且與案父同住」等語可知，本件如不予繼續安
    置，王Ａ顯有再受侵害之危險。既如上述，本件相對人之聲
    請經核與上開法律規定尚無不符，應予准許。
四、本件抗告意旨略以：案父王Ｂ業於日前搬出抗告人與受安置
    人王Ａ之住處，且王Ｂ在臺南沒有交通工具，出入都是抗告
    人接送，王Ｂ是搭火車到嘉義上班，抗告人沒有將家中鑰匙
    交給王Ｂ；另王Ａ之舅公有抗告人家中鑰匙，離抗告人住家
    亦只有20公尺，如果王Ａ需要幫忙，舅公可提供協助；如果
    相對人不放心，王Ａ可以與抗告人母親同住；王Ａ一直想要
    回家，原裁定以王Ｃ與王Ａ同住，顯有再受侵害之危險為由
    准予繼續安置，自有不當，爰請求廢棄原裁定等語。
五、相對人則以：相對人之前有召開會議，討論後認為就算案父
    王Ｂ已經另外租屋居住，惟因司法程序還在進行，仍有安置
    王Ａ之必要。又抗告人一開始半信半疑，後來抗告人說王Ｂ
    有承認，之後抗告人又說沒有，因而在保護王Ａ部分比較不
    足，且相對人會安排抗告人做家庭諮商等語資為抗辯。
六、經查：
（一）本件相對人前以受安置人王Ａ疑遭父親王Ｂ性侵多次，且
      抗告人知悉後，因顧及家中經濟及另兩名子女之照顧，無
      力將王Ａ另行安置照顧，因王Ｂ為同住成員，案家又無其
      他親屬可提供照顧，為維護王Ａ安全及身心發展，經相對
      人於100年10月4日下午9時10分將王Ａ予以緊急安置，並
      經本院100年度司護字第271號准予備查在案之事實，業經
      本院調閱上開案卷查核屬實，嗣經相對人派員評估結果，
      認非72小時以上之安置，難以有效保護及妥適照顧相對人
      一節，亦有個案訪視處理報告表在卷可稽。
（二）抗告人雖以案父王Ｂ已在外租屋居住，上下班由抗告人接
      送，王Ｂ亦無抗告人家中鑰匙，而王Ａ之舅父住居附近，
      可提供協助，王Ａ亦可居住隔壁外祖母家，認已無繼續安
      置王Ａ之必要云云，並提出房屋租賃契約書影本為證，惟
      核諸受安置人之父親縱已在外租屋居住，並由抗告人每日
      接送，惟其並非無抗告人之接送即無法外出，參以受安置
      人之父親為家中主要經濟維持者，相對人所述抗告人原表
      示受安置人之父親有承認此犯行，嗣後抗告人又否認一節
      ，亦未據抗告人有所爭執，則在該性侵害案件已進入司法
      程序期間，若驟然將王Ａ交由抗告人照顧，實難期抗告人
      會不受此事件之影響而如常照顧、養育王Ａ；再者，受安
      置人之外祖母雖居住於案家隔壁，惟因與抗告人關係緊張
      ，故平時互動疏離，且案家支持系統薄弱，無適當可提供
      保護案主之親屬一節，亦有前開訪視處理報告表附卷可考
      ，是難認受安置人之舅公、外祖母可提供受安置人適當之
      協助而無繼續安置之必要。
（三）綜上所述，基於受安置人之最佳利益，原審裁定准將王Ａ
      繼續安置3個月，經核認事用法並無不合，抗告人猶執前
      詞指摘原裁定不當，求予廢棄改判，為無理由，應予駁回
      。
七、據上論結，本件抗告為無理由，依非訟事件法第21條第2項
    、第46條、第24條第1項，民事訴訟法第495條之1第1項、第
    449條第1項、第95條、第78條，裁定如主文。
中    華    民    國   100    年    12    月    30    日
                  家事法庭審判長法  官  謝瑞龍
                                法  官  郭貞秀
                                法  官  林育幟
以上正本係照原本作成。
本裁定依兒童及少年福利與權益保障法第59條第1項之規定，不
得再抗告。
中    華    民    國   100    年    12    月    30    日
                                書記官  陳世明